【裁判字號】    99,台抗,211
【裁判日期】    990311
【裁判案由】    妨害風化等罪羈押
【裁判全文】
最高法院刑事裁定              九十九年度台抗字第二一一號
抗  告  人  甲○○
上列抗告人因妨害風化等罪案件，不服台灣高等法院中華民國九
十九年二月三日所為自九十九年二月八日開始羈押之裁定，提起
抗告，本院裁定如下：
    主  文
抗告駁回。
    理  由
按案件在第三審上訴中，而卷宗及證物已送交該法院者，羈押處
分，由第二審法院裁定之。刑事訴訟法第一百二十一條第二項定
有明文。本件抗告人甲○○因妨害風化等罪案件，經原審法院以
九十八年度上訴字第四三一七號判決後，上訴於本院時，案件在
本院繫屬中，原審法院法官訊問後，認其所犯共同意圖營利，以
強暴、脅迫、監控之方法，使女子與他人為性交等罪，嫌疑重大
，所犯為死刑、無期徒刑或最輕本刑為五年以上有期徒刑之罪，
且有相當理由認有逃亡之虞，非予羈押顯難進行審判或執行，而
裁定自民國九十九年二月八日起為第三審之羈押，經核並無違誤
。抗告意旨雖略以：抗告人到案後，已主動陳述，並接受審理；
而Ａ女、Ｂ女之證述反覆不一、虛偽不實，原審法院仍以擬制、
推測之方法判決抗告人有罪，於法已有違誤，且原審既已判決，
抗告人復未曾出國，更無國外之友人，並有固定居所，家中復有
年邁父母需人撫養，實無逃亡及串證之虞，不具羈押之必要性。
抑且抗告人所涉犯行，實為冤抑，羈押原因應已消滅，不能以羈
押作為預支性之嫌疑刑罰云云。惟按羈押之目的，在於保全刑事
審判及刑之執行（或預防其反覆實行）。而羈押之被告，除有刑
事訴訟法第一百十四條各款所列情形之一，經具保聲請停止羈押
不得駁回外，准許與否，屬事實審法院得依職權裁量之事項。本
件抗告人因涉犯最輕本刑五年以上有期徒刑之共同意圖營利，以
強暴、脅迫、監控之方法，使女子與他人為性交等罪，經台灣桃
園地方法院以九十八年度重訴字第一三號判決論處各罪刑，並定
應執行為有期徒刑十六年十月，且經原審法院駁回抗告人之上訴
在案，尚在第三審上訴中。足見抗告人犯罪嫌疑重大，且既受上
述重刑之宣告，衡諸常情，自有相當理由足認抗告人有逃亡之高
度可能性，非予羈押顯難進行審判及刑之執行。而本件復無何法
定撤銷羈押之事由，抗告意旨持憑己見，任意指摘原審法院代本
院裁定羈押為不當，且對於被害人之證述及其是否犯罪，為實體
上之爭執，難認抗告為有理由。
據上論結，應依刑事訴訟法第四百十二條，裁定如主文。
中    華    民    國  九十九  年    三    月   十一   日
                      最高法院刑事第二庭
                          審判長法官  莊  登  照
                                法官  陳  世  淙
                                法官  徐  昌  錦
                                法官  許  錦  印
                                法官  吳      燦
本件正本證明與原本無異
                                      書  記  官
中    華    民    國  九十九  年    三    月   十六   日
                                                      Ｑ

司法院資訊處製作；財團法人民間司法改革基金會備份。
